【裁判字號】    99,易緝,42
【裁判日期】    990416
【裁判案由】    竊盜
【裁判全文】
臺灣高雄地方法院刑事判決  99年度易緝字第42號
公  訴  人  臺灣高雄地方法院檢察署檢察官
被      告  丁○○冒名陳志強.
上列被告因竊盜案件，經檢察官提起公訴（98年度偵字第5268號
），被告於準備程序為有罪之陳述，經本院合議庭裁定由受命法
官獨任進行簡式審判程序，判決如下：
    主  文
丁○○共同犯攜帶兇器踰越牆垣竊盜罪，累犯，處有期徒刑捌月
。扣案老虎鉗子壹支沒收。
    事  實
一、丁○○（冒名陳志強）因違反職役職責案件，經國防部南部
    地方軍事法院以93年度和審字第2 號判決處有期徒刑6 月確
    定，於民國93年4 月9 日易科罰金執行完畢。詎仍不知悔改
    ，復與王文雄（業經本院以98年度審簡字第1679號判決處有
    期徒刑6 月確定）基於共同意圖為自己不法所有之犯意聯絡
    ，於98年2 月11日上午10時許，由王文雄攜帶其所有客觀上
    足以傷害人生命、身體之老虎鉗子1 支，二人並各自騎乘車
    牌號碼L7R-132 號、H79-816 號之重型機車，前往位於高雄
    縣湖內鄉○○街74巷42號之鼎美工業股份有限公司（下稱鼎
    美公司），踰越圍牆進入該公司工廠內（侵入建築物部分未
    據告訴），推由王文雄以上開老虎鉗子剪斷鼎美公司所有之
    電纜線1.5 公尺竊取得手（價值新臺幣30元）。嗣於同日上
    午11時許，為警當場查獲，並扣得王文雄所有犯本案竊盜犯
    行所用之老虎鉗子1 支。
二、案經鼎美公司負責人甲○○委託中興保全股份有限公司員工
    丙○○訴由高雄縣政府警察局湖內分局報告臺灣高雄地方法
    院檢察署檢察官偵查起訴。
    理  由
一、本件被告丁○○所犯係死刑、無期徒刑、最輕本刑為3 年以
    上有期徒刑以外之罪，其於準備程序就被訴事實為有罪之陳
    述，經本院告知簡式審判程序之旨，並聽取其與檢察官之意
    見後，認無不得或不宜改依簡式審判程序進行之情事，依刑
    事訴訟法第273 條之1 第1 項規定，裁定由受命法官獨任進
    行簡式審判程序，合先敘明。
二、上開犯罪事實，業據被告丁○○於警詢、偵查及本院審理中
    坦承不諱，核與證人即共同被告王文雄於警詢、偵查、本院
    審理中之證述、證人陳志強於本院審理中之證述、證人丙○
    ○於警詢中之證述情節大致相符，且有高雄縣政府警察局湖
    內分局扣押筆錄、照片10張、贓物認領保管單及本院98年度
    審簡字第1679號判決各1 份在卷可資佐證及老虎鉗子1 支扣
    案足憑，足認被告上開任意性之自白與事實相符，堪以採信
    。本案事證明確，被告犯行洵堪認定。
三、按刑法第321 條第1 項第3 款之攜帶兇器竊盜罪，係以行為
    人攜帶兇器竊盜為其加重條件，此所謂兇器，其種類並無限
    制，凡客觀上足對人之生命、身體、安全構成威脅，具有危
    險性之兇器均屬之，且祇須行竊時攜帶此種具有危險性之兇
    器為已足，並不以攜帶之初有行兇之意圖為必要，此有最高
    法院著有79年台上字第5253號判例可資參照。觀諸共同正犯
    王文雄所持為本案竊盜犯行之老虎鉗子1 支，係金屬材質，
    質地堅硬，有卷附照片1 張在卷可憑，且其既得剪斷鼎美公
    司所有之電纜線，足徵其為鋒利之物，客觀上對人之生命、
    身體、安全構成威脅而具有危險性，揆之上開說明，自屬兇
    器無訛。又被告丁○○與共同正犯王文雄係以翻越鼎美公司
    圍牆之方式進入鼎美公司，故核被告丁○○所為，係犯刑法
    第321 條第1 項第2 、3 款之攜帶兇器、踰越牆垣竊盜罪。
    公訴人雖未引用刑法第321 條第1 項第2 款之條文，惟於起
    訴書事實欄已明確記載被告翻牆進入鼎美公司行竊之事實，
    應認該部分業經起訴，本院自應予以裁判。被告與王文雄就
    上開犯行，具有犯意聯絡及行為分擔，為共同正犯。另被告
    有如事實欄所載曾受有期徒刑之宣告及執行完畢乙節，有臺
    灣高等法院被告前案紀錄表1 份在卷可參，被告於有期徒刑
    執行完畢後，5 年內故意再犯本案有期徒刑以上之罪，為累
    犯，應依刑法第47條第1 項之規定加重其刑。爰審酌被告正
    值青壯，竟不思以正途謀生，反圖不勞而獲，任意竊取他人
    財物，實屬不該，惟念其犯後坦白承認犯行，態度尚可，並
    考量所竊物品之價值等一切情狀，認檢察官求處有期徒刑8
    月，尚屬適當，因而量處如主文所示之刑。至扣案之老虎鉗
    子1 支，為共同正犯王文雄所有供本案犯罪所用之物，業據
    被告及共同正犯王文雄供陳在卷（見院二卷第26頁、偵卷第
    5 頁），爰本於共同正犯責任共同原則，依刑法第38條第1
    項第2 款之規定，宣告沒收。
據上論斷，應依刑事訴訟法第273 條之1 第1 項、第284 條之1
、第299 條第1 項前段，刑法第28條、第321 條第1 項第2 款、
第3 款、第47條第1 項、第38條第1 項第2 款，判決如主文。
本案經檢察官乙○○到庭執行職務。
中    華    民    國    99    年    4     月    16    日
                  刑事第十五庭    法  官  吳佳樺
以上正本證明與原本無異。
如不服本判決應於收受送達後10日內向本院提出上訴書狀，並應
敘述具體理由；如未敘述上訴理由者，應於上訴期間屆滿後20日
內向本院補提理由書（均須按他造當事人之人數附繕本）「切勿
逕送上級法院」。
中    華    民    國    99    年    4     月    16    日
                                  書記官  廖佳玲
附錄本判決論罪之法條：
中華民國刑法第321條
（加重竊盜罪）
犯竊盜罪而有左列情形之一者，處6 月以上、5 年以下有期徒刑
：
一、於夜間侵入住宅或有人居住之建築物、船艦或隱匿其內而犯
    之者。
二、毀越門扇、牆垣或其他安全設備而犯之者。
三、攜帶兇器而犯之者。
四、結夥三人以上而犯之者。
五、乘火災、水災或其他災害之際而犯之者。
六、在車站或埠頭而犯之者。
前項之未遂犯罰之。

司法院資訊處製作；財團法人民間司法改革基金會備份。
